【裁判字號】    90,易,109
【裁判日期】    900321
【裁判案由】    贓物
【裁判全文】
臺灣雲林地方法院刑事判決                            九十年度易字第一九號
    公  訴  人  臺灣雲林地方法院檢察署檢察官
    被      告  丙○○
右被告因贓物案件，經檢察官提起公訴（八十九年度偵字第二一三七號），本院判決
如左：
    主  文
丙○○收受贓物，累犯，處有期徒刑月，如易科罰金，以佰元折算壹日。
    事  實
一、丙○○前於民國八十六年間，因違反麻醉藥品管理條例及槍砲彈藥刀械管制條例
    案件，經台灣嘉義地方法院分別判處有期徒刑五月及四月確定，應執行有期徒刑
    七月，甫於八十七年三月十一日易科罰金執行完畢。竟仍不知悔改，明知車號Ｐ
    Ｊ－九五一八號自用小客車，係乙○○〔另案由檢察官偵查〕駕駛使用，乙○○
    曾於八十九年月五月十八日十九時許，以該小客車載其前往雲林縣口湖鄉某地，
    與綽號「龍背」之不詳年籍成年男子，洽商是否願意「收購贓車」未果，當時丙○○應已經知道該小客車，乃乙○○竊得之來路不明贓車〔按該車為甲○○所有
    ，於民國八十九年五月十七日六時許，在台中縣潭子鄉○○村○○○路○段五十
    巷三號前失竊〕。詎丙○○為一己之便，於八十九年五月十九日三時四十分許，
    因欲幫忙住居雲林縣口湖鄉過港村四鄰五十二號友人李文通之弟弟處理事務，無
    車可供代步之用，且乙○○復因有事前往台中數日，毋須使用該小客車，竟明知
    贓車而仍予收受，以供己代步出入之用。嗣丙○○於八十九年五月十九日五時三
    十分許，駕駛上開贓車，行經縣道雲一六四號公路即雲林縣口湖鄉口湖村三鄰二
    十七號前肇事，經警處理而循線查悉上情。
二、案經甲○○訴由雲林縣警察局北港分局報請臺灣雲林地方法院檢察署檢察官偵查
    起訴。
    理  由
一、訊之被告丙○○，對於右揭時地，曾與乙○○駕駛車號ＰＪ－九五一八號自用小
    客車，前往綽號「龍背」之不詳年籍成年男子處，洽商是否願意收購贓車未果，
    嗣並向乙○○借用車，以供其代步使用，為警查獲等情不諱，惟矢口否認有收受
    贓物犯行，辯稱：我是車禍發生後，警察訊問時才知道該部車是贓車，我不知該
    車是贓車云云。惟查，右揭事實，已據告訴人甲○○指訴綦詳，並有贓物認領保
    管單可按。參以被告丙○○於八十九年五月十六日十九時許，曾與乙○○前往雲
    林縣口湖鄉綽號「龍背」之不詳年籍成年男子處，與其接洽是否願意收購贓車，
    嗣因綽號「龍背」之不詳年籍成年男子拒絕而作罷，當時被告丙○○應已知道該
    小客車為來路不明之贓車至明。被告丙○○就此部分辯稱其於車禍發生後，經警
    訊問時才知道是贓車等情，核與常情不合，應係犯後卸飾之舉，不足採信。再者
    ，行車執照未隨車攜帶者，道路交通管理處罰條例第十四條訂有處罰規定，因此
    駕駛人駕駛車輛行駛於道路之間，應隨車攜帶行車執照或車籍之來源證明，以供
    交通警察單位之路檢，此乃眾所周知之事，亦為被告所明知，已經本院訊明。被
    告丙○○向乙○○借用該車，長達數日，其未向乙○○索取行車執照或車籍來源
    證明，衡情亦與常理不符，足徵其應有贓車之認識，應甚灼然。而車號ＰＪ－九
    五一八號、車頂白色，廠牌ＦＯＲＤＬＨ、一九九七年份、引擎號碼：Ｔ000
    0000Ｑ號、轎式自小客車，確係甲○○所有，於八十九年五月十七日六時許
    ，在台中縣潭子鄉○○村○○○路○段五十巷三號失竊等情，復經被害人甲○○
    指明，並有車輛竊盜、車牌失竊資料個別查詢報表、贓物認領保管單足憑。事證
    明確，被告犯行堪以認定。
二、核被告丙○○所為，係犯刑法第三百四十九條第一項之收受贓物罪。其前於八十
    六年間，因違反麻醉藥品管理條例及槍砲彈藥刀械管制條例案件，經台灣嘉義地
    方法院分別判處有期徒刑五月及四月確定，應執行有期徒刑七月，甫於八十七年
    三月十一日易科罰金執行完畢，有台灣雲林地方法院檢察署刑案資料查註紀錄表
    、台灣高等法院被告全國前案紀錄表可稽，其於前案刑之執行完畢後五年內，再
    犯本件有期徒刑以上之罪，為累犯，應依刑法第四十七條之規定，加重其刑。又
    刑法第四十一條有關易科罰金之規定，已經修正並於九十年一月十二日施行，依
    修正後之刑法第四十一條第一項規定：「犯最重本刑為五年以下有期徒刑以下之
    刑之罪，而受六個月以下有期徒刑或拘役之宣告，因身體、教育、職業、家庭之
    關係或其他正當理由，執行顯有困難者，得以一元以上三元以下折算一日，易科
    罰金。但確因不執行所宣告之刑，難收矯正之效，或難以維持法秩序者，不在此
    限。」本案被告行為後，法律已有變更，應適用裁判時之法律，合先敘明。爰審
    酌被告有上揭前科紀錄，素行不端，其收受贓物助長竊盜犯之猖獗，對於社會所
    生之危害程度，及其犯罪動機、目的、犯後之態度等一切情狀，量處如主文所示
    之刑，並諭知易科罰金之折算標準。
據上論斷，應依刑事訴訟法第二百九十九條第一項前段，刑法第二條第一項前段、第
三百四十九條第一項、第四十七條、第四十一條第一項前段，罰金罰鍰提高標準條例
第一條前段、第二條，判決如主文。
本案經檢察官林良蓉到庭執行職務。
中      華      民      國      九十      年      三      月  二十一    日
             臺灣雲林地方法院刑事第二庭
                                             法  官  林秋火
右正本證明與原本無異。
如不服本判決，應於判決送達後十日內向本院提出上訴狀( 應附繕本 )。
                                             書記官  曾玲玲
中      華      民      國      九十      年      三      月  二十一    日
附錄本案論罪科刑法條
刑法第三百四十九條
收受贓物者，處三年以下有期徒刑、拘役或五百元以下罰金。
搬運、寄藏、故買贓物或為牙保者，處五年以下有期徒刑、拘役或科或併科一千元以
下罰金。
因贓物變得之財物，以贓物論。


司法院資訊處製作；財團法人民間司法改革基金會備份。
